【裁判字號】    89,交易,1034
【裁判日期】    900410
【裁判案由】    過失傷害
【裁判全文】
臺灣高雄地方法院刑事判決                      八十九年度交易字第一三四號
    公  訴  人  臺灣高雄地方法院檢察署檢察官
    被      告  丙○○
右列被告因過失傷害案件，經檢察官提起公訴（八十九年度偵字第二三三三五號），
本院判決如左：
    主  文
丙○○過失傷害人，處拘役伍拾玖日，如易科罰金，以參佰元折算壹日。
    事  實
一、丙○○考領有普通小型車駕駛執照，於民國八十九年五月一日晚上，駕駛車牌號
    碼ＳＺ─○○六七號自用小客車，沿高雄市○○○路由西往東方向行駛，行至青
    年一路與民權一路有號誌交叉路口時，本應注意汽車左轉彎時，應行至交岔路口
    中心處左轉，並不得佔用來車車道搶先左轉，而當時天候陰，夜間有照明設備，
    道路舖有柏油，路況正常，並無障礙物或其他缺陷，視距良好，且依其智識、能
    力亦無不能注意之情事，詎於行至前揭路口，竟疏未行至交岔路口中心處，即搶
    先左轉，適有甲○○騎乘車牌號碼ＬＺＴ─五一三號重型機車附載乙○○，沿青
    年一路由東向西行駛而至，甲○○遽見丙○○之自小客車突然左轉而來，閃避不
    及，致所騎乘之機車車頭與丙○○之自小客車碰撞右側車身，使甲○○、乙○○
    雙雙人、車倒地，甲○○因而受有右足第二、三、四趾骨骨折、右手撞挫傷、右
    下肢多處擦挫傷、陰莖擦挫傷、精索靜脈曲張之傷害，乙○○因而受有右膝裂傷
    十四公分之傷害。丙○○於犯罪尚未被發覺前，即主動向前往醫院處理且尚不知
    肇事者為何人之高雄市政府警察局新興分局五福二路派出所警員許志銘坦承肇事
    ，嗣又接受本院裁判。
二、案經甲○○、乙○○訴由臺灣高雄地方法院檢察署檢察官偵查起訴。
    理  由
一、訊據被告丙○○，對於在右揭時、地駕駛自小客車，沿青年一路由西向東左轉民
    權一路行駛時，與告訴人甲○○所騎乘機車碰撞，致使甲○○及附載之乙○○雙
    雙倒地，因而分別受有上開事實欄所載傷害之事實，坦承不諱，核與告訴人甲○○於本院審理中供稱：伊騎機車載乙○○，已經過了路口中心線後，被告突然過
    來，伊撞到被告自小客車右前車門等語（見九十年三月二十七日審理筆錄），大
    致相符，並有警製道路交通事故調查報告表乙紙、現場談話紀錄三張在卷可稽，
    被告前開自白與事實相符，堪以採信。
二、按汽車行駛至交岔路口時，本應注意左轉彎時，應行至交岔路口中心處左轉，並
    不得佔用來車車道搶先左轉，道路交通安全規則第一百零二條第一項第四款定有
    明文。被告既考領有普通小型車駕駛執照，前揭規定自應知悉，且亦為其應注意
    並能注意之義務，則其駕車沿青年一路東向車道欲左轉至民權一路北上車道行駛
    時，理應注意行至前開交岔路口時中心處，方可左轉；而肇事當時之天候陰、夜
    間有照明設備，道路舖有柏油，乾燥無缺陷，亦無任障礙物，有前揭道路交通事
    故調查報告表可憑，再依被告之智識、能力亦無不能注意知情事，詎被告竟疏未
    注意行至上開交岔路口中心處，即佔用民權一路南下車道搶先左轉，此觀道路交
    通事故調查報告表之肇事現場圖顯示，車禍發生後，被告所駕駛自小客車的係停
    在青年一路西向慢車道與民權一路南向快慢車道車道劃分島延伸之交會處甚明，
    ，顯見被告駕駛自小客車未注意行至路口中心處即搶先左轉，彰彰甚明。況本件
    車禍肇事責任經送高雄市政府建設局車輛行車事故鑑定委員會鑑定結果亦認為：
    被告駕駛自小客車搶先左轉，為肇事原因，甲○○無肇事因素；有該鑑定委員會
    於八十九年六月二十九日高市鑑字第八九○五一四三號鑑定意見書乙件附在偵查
    卷可稽。又告訴人甲○○因本件車禍受有右足第二、三、四趾骨骨折、右手撞挫
    傷、右下肢多處擦挫傷、陰莖擦挫傷、精索靜脈曲張之傷害，乙○○因而受有右
    膝裂傷精索靜脈曲張之傷害，告訴人乙○○受有右膝裂傷十四公分之傷害，此有
    高雄市立小港醫院八十九年十月九日出具之診斷證明書、鄭乃榮醫院九十年一月
    十八日鄭醫字第○一一八號函及鄭乃榮醫院於八十九年八月十四日出具之診斷證
    明書各乙件在卷可稽，是被告之過失犯行與告訴人之傷害間，顯有相當因果關係
    。雖告訴代理人朱樹境指稱告訴人朱浩雲所受精索靜脈曲張之傷害，將導致甲○○生殖機能之喪失，惟告訴人甲○○雖因本件所受之精索靜脈曲張之傷害，但其
    睪丸正常，應並不致於造成生殖機能之毀敗，此有鄭乃榮醫院九十年一月十八日
    鄭醫字第○一一八號函、及高雄市立小港醫院九十年一月十二日（九○）高醫港
    秘字第○○六二號函在卷可憑，是告訴代理人朱樹境指稱告訴人甲○○因本件車
    禍所受之傷害已造成生殖機能喪失云云，顯無足取。本件罪證已臻明確，被告過
    失傷害犯行，洵堪認定。
三、核被告所為，係犯刑法第二百八十四條第一項前段之過失傷害罪。被告一過失行
    為，侵害被害人朱浩雲、乙○○二人之身體健康法益，係一行為而觸犯數罪名之
    同種想像競合犯，應依刑法第五十五條規定，應依法從一重論處過失傷害罪。而
    被告於肇事後，犯罪未被發覺前，主動向前往醫院處理且尚不知犯罪嫌疑人之高
    雄市政府警察局新興分局五福二路派出所警員許志銘坦承肇事，業經證人許志銘
    證述在卷，嗣又接受本院裁判，合乎自首之規定，應依刑法第六十二條前段規定
    ，減輕其刑。爰審酌被告疏未注意行至交岔路口中心處，即搶先左轉而肇事，雖
    犯後坦承犯行，顯有悔意，惟迄今未賠償告訴人所受損害等一切情況，爰量處如
    主文所示之刑。又被告於犯罪後，刑法第四十一條於九十年一月四日修正，並於
    同月十日公布施行，有關易科罰金之部分，範圍擴大為最重本刑五年以下有期徒
    刑之罪，惟與被告所犯之罪比較後並不影響，依刑法第二條第一項前段之規定，
    應適用裁判時之刑法第四十一條第一項規定，並諭知易科罰金之折算標準，以示
    懲戒。
據上論斷，應依刑事訴訟法第二百九十九條第一項前段，刑法第二百八十四條第一項
前段、第五十五條、第六十二條、第二條第一項前段、第四十一條第一項，罰金罰鍰
提高標準條例第一條前段、第二條，判決如主文。
中      華      民      國    九十      年      四      月      十      日
                                  臺灣高雄地方法院交通法庭
                                      法  官    廖 純 卿
右正本證明與原本無異。
如不服本判決，應於判決送達後十日內，向本院提出上訴狀。
                                書記官    林孝聰
中    華    民    國      九十      年      四      月      十一      日
附錄本案論罪科刑法條全文：
刑法第二百八十四條第一項。
因過失傷害人者，處六月以下有期徒刑、拘役或五百元以下罰金。致重傷者，處一年
以下有期徒刑、拘役或五百元下罰金。


司法院資訊處製作；財團法人民間司法改革基金會備份。
